【裁判字號】    95,訴,1172
【裁判日期】    951016
【裁判案由】    違反槍砲彈藥刀械管制條例等
【裁判全文】
臺灣臺北地方法院刑事判決              95年度訴字第1172號
公  訴  人  臺灣臺北地方法院檢察署檢察官
被      告  丁○○
指定辯護人  甲○公設辯護人張寅煥
上列被告因違反槍砲彈藥刀械管制條例等案件，經檢察官提起公
訴（95年度偵字第8542號），甲○判決如下：
    主  文
丁○○意圖為自己不法之所有，以不正方法由自動付款設備取得
他人之物，累犯，處有期徒刑月。又未經許可，寄藏可發射子
彈具有殺傷力之改造手槍，累犯，處有期徒刑年陸月，併科罰
金新臺幣陸萬元，罰金如易服勞役，以新臺幣壹仟元折算壹日。
扣案仿FN廠1910型半自動手槍製造之槍枝換裝土造金屬槍管而成
之改造手槍壹支（含彈匣壹個，槍枝管制編號0000000000號）沒
收。應執行有期徒刑年捌月，併科罰金新臺幣陸萬元，罰金如
易服勞役，以新臺幣壹仟元折算壹日。扣案仿FN廠1910型半自動
手槍製造之槍枝換裝土造金屬槍管而成之改造手槍壹支（含彈匣
壹個，槍枝管制編號0000000000號）沒收。
    事  實
一、丁○○前有多次竊盜前科，最近一次於民國92年間，因犯加
    重竊盜罪，經甲○92年度易字第226號判處有期徒刑6月確定
    ，經入監服刑，於94年11月30日執行完畢。詎其猶不知悔改
    ，竟基於為自己不法所有之意圖，於95年4月9日下午14時許
    ，持其代友人張盛傑保管之第一商業銀行吉成分行分帳號
    00000000000號帳戶提款卡及身分證，至臺北市○○區○○
    路及興隆路交岔路口之國泰世華商業銀自動提款機前，未經
    張盛傑之同意或授權，將張盛傑所有之上開提款卡插入自動
    提款機插槽，並輸入以張盛傑身分證上所載出生月日為提款
    密碼之方式，使該自動付款設備系統陷於錯誤，以為丁○○
    係有正當權源持卡人之不正方法，自該自動付款設備詐領新
    臺幣（下同）1萬元得手。
二、又丁○○明知可發射子彈具有殺傷力之改造手槍、土造子彈
    ，均屬槍砲彈藥刀械管制條例所管制之違禁物品，非經中央
    主管機關許可，不得寄藏及持有之，竟仍於民國95年4月13
    日凌晨0時30分許，在臺北市○○區○○路與梧州街交岔路
    口附近，收受丙○○所交付放置於黑色背包內由仿FN廠1910
    型半自動手槍製造之槍枝換裝土造金屬槍管而成之改造手槍
    1支（含彈匣1個，扣案後編為槍枝管制編號0000000000號）
    ，並將之藏放在其所有之車號CUV-701號重型機車座墊下置
    物箱內，而自該時起非法受寄代藏之，並委由不詳之人將上
    開重型機車牽至臺北市萬華區○○○路○段51巷內。嗣因警
    方到場盤查，經警於翌日（即95年4月13日）凌晨2時許，在
    上開重型機車停放處，得丁○○之同意，對該機車執行搜索
    而當場查獲，並扣得上開改造手槍1支（含彈匣1個）。
三、案經臺北市政府警察局萬華分局移請臺灣臺北地方法院檢察
    署檢察官偵查起訴。
    理  由
一、上揭犯罪事實一部分：
    此部分事實，迭據被告丁○○於偵查及甲○審理時坦承在卷
    （見偵查卷第189頁、甲○95年7月27日訊問筆錄第2頁、同
    年8月16日準備程序筆錄第2至3頁及同年10月2日審判筆錄第
    2 頁），核與證人即被害人張盛傑於偵查中證述情節相符（
    見偵查卷第181頁），並有第一商業銀行吉成分行95年7月3
    日一吉字第118號函暨該行帳號00000000000號帳戶之開戶紀
    錄及交易明細等資料共7紙在卷可稽（見偵查卷第199至
    203-2 頁），是被告此部分自白核與事實相符，應堪採信。
    此部分犯行，事證明確，被告犯行洵堪認定。
二、上揭犯罪事實二部分：
    訊據被告固坦承於95年4月13日凌晨2時許，在臺北市萬華區
    ○○○路2段51巷口，為警盤查時，自其所騎乘車號CUV-701
    號重型機車座墊下置物箱內，扣得上開改造手槍1支等事實
    ，惟矢口否認有何違反槍砲彈藥刀械管制條例之犯行，辯稱
    ：起訴書所載犯罪事實並非實情，因為丙○○是為了處理我
    盜領張盛傑存款的事才會帶槍出門，且丙○○要我幫他扛罪
    ，我才在警詢及檢察官第1次訊問時隨口編說改造手槍是「
    加菲貓」於94年1月間，在臺北市○○區○○路4段46巷56號
    4樓住處交給我保管等語。但扣案改造手槍不是我帶去的，
    於95年4月12日晚間，我與乙○○、丙○○等人在安康社區
    們集合時，看到乙○○、丙○○從丙○○所背黑色背包取出
    1支槍，之後我與乙○○各騎1部機車前往臺北市○○區○○
    路、梧州街口找張盛傑談判，丙○○則是坐計程車前往華西
    街夜市與我們會合，因見警察出現，丙○○要求要將他的背
    包放在我的機車座墊下置物箱內，當時我以為丙○○已經將
    槍丟掉，是警方在我的機車置物箱內查獲該槍，我才知道背
    包內有槍云云。惟查：
  (一)95年4月12日凌晨2時許，臺北市政府警察局萬分局偵查警員
    在臺北市萬華區○○○路段51巷口臨檢盤查，經被告同意搜
    索後，在停放於上址之車號CUV-701號重型機車座墊下置物
    箱內黑色背包內，查扣改造手槍1支（含彈匣1個，槍枝管制
    編號：0000000000號）；另在臺北市萬華區○○○路○段71
    巷9號前扣得土造子彈1顆（內具直徑7.8釐米金屬彈頭）等
    情，業據被告先後於警詢、偵查及甲○審理時供明在卷，並
    有上開槍、彈扣案可佐，及搜索扣押筆錄、扣押物品目錄表
    各1紙、查獲現場暨扣案物品照片15幀在卷可佐（見偵查卷
    第12頁、第18頁、第19至21頁、第22頁、第24至31頁）在卷
    可參。
  (二)上開扣案槍、彈經送內政部警政署刑事警察局鑑定結果，認
    定：送鑑改造手槍1支，係由仿FN廠1910型半自動手槍製造
    之槍枝換裝土造金屬槍管而成之改造手槍，經檢視，槍機前
    蓋破裂，惟不影響發射功能，經實際裝填同案送鑑子彈（具
    7.8釐米金屬彈頭，彈頭重3.3公克）試射，測得彈頭發射速
    度為每秒99公尺，計算其發射動能為16.17焦耳，單位面積
    動能為每平方公分33.84焦耳；送鑑子彈1顆，認係土造子彈
    （具7.8釐米彈頭），經際試射，可擊發，認具殺傷力。殺
    傷力相驗數據：1.美國軍醫總署定義：彈丸撞擊動能達58呎
    磅（約為78.6焦耳），則足以使人喪失戰鬥能力。2.本局對
    活豬作射擊測試結果，彈丸單位面積動能達每平方公分24焦
    耳，則足以穿入豬隻皮肉層。3.依日本科學警察研究所之研
    究結果，彈丸單位面積動能達每平方公分20焦耳則足以穿入
    人體皮肉層，此有該局95年4月24日刑鑑字第0950053664號
    槍彈鑑定通知書在卷可憑（見偵查卷第48至51頁），足徵扣
    案改造手槍及土造子彈確實分別係屬槍砲彈藥刀械管制條例
    第4條第1項第1款、第2款所列管之槍枝及子彈，應可認定。
  (三)物品之歸屬：
    1.上開車號CUV-701號重型機車，業據被告坦承所有，並有
      該車之行車執照影本1紙附卷可稽（見同上偵查卷第12頁
      ）；另黑色背包，亦據證人丙○○於警詢、偵查及甲○審
      理時坦承係其所有（見偵查卷第14頁、第82頁及甲○95年
      10月2日審判筆錄）。
    2.至於扣案槍、彈部分，被告於警詢及檢察官第1次訊問時
      供承係於94年1月間，由某位姓名年籍不詳綽號「加菲貓
      」的成年男子，拿上開槍、彈至其臺北市○○區○○路4
      段56號4樓委託其代為保管藏放，因95年4月12日晚間要與
      張盛傑談判，才帶槍防身，因沒地方藏放，所以到萬華區
      時，向丙○○借用黑色背包藏放改造手槍，丙○○並不知
      情云云（見偵查卷第7至10頁、第36頁）。惟於甲○95年
      度聲羈字第149號案件訊問時、95年4月28日之檢察官訊問
      時及甲○審理時，被告均翻異前詞，僅坦承其知丙○○將
      扣案手槍放在黑色背包內，於95年4月13日0時30分許，在
      臺北市○○區○○街附近，因見警察出現，因丙○○要求
      要將黑色背包放在其所騎車號CUV-701號機車座墊下置物
      箱內，其才打開置物箱將該黑色背包放進去，否認扣案改
      造手槍是其帶至華西街、環河南路2段51巷附近，並辯稱
      於警詢及檢察官第1次訊問時供認槍枝是「加菲貓」攜來
      放置由其帶至萬華與張盛傑談判，是隨口編造，係為了幫
      丙○○扛罪等語。則本案所查獲之改造手槍究係被告或丙○○帶至萬華？該槍究係「加菲貓」或丙○○寄放？又被
      告辯稱其係為丙○○扛罪始於警詢及檢察官第1次訊問時
      扣案改造手槍是其帶至萬華，該槍實係丙○○持有在萬華
      才寄放其機車置物箱乙節，是否屬實？
    3.經查，丙○○於警詢時固指稱本案查獲之槍、彈均是被告
      所有，因為上開物品是在被告所有之CUV-701號機車內查
      獲，其將背包放入被告機車置物箱前，背包內並未放槍，
      曾在警方查獲前，見過該槍，係於95年4月12日晚間22時
      至23時許，在臺北市○○區○○路之安康社區內看到，不
      知由何人提出或持有，因為在場的人，其只認識被告等語
      （見偵查卷第14頁、第82頁）；嗣被告自95年度聲羈字第
      149號案件審理時起即翻異前詞，供稱係幫丙○○扛罪，
      始於警、偵訊中供認扣案槍、彈是其帶至萬華，上開物品
      實係丙○○帶至萬華及寄託藏放於其機車置物箱，並非「
      加菲貓」寄放等語後，證人丙○○於該次偵查中改稱：其
      不知道背包內有1支槍，一到現場就將黑色背包放在被告
      所騎機車置物箱內，因為張盛傑脾氣不太好，萬一發生衝
      突，其比較好跑等語（見偵查卷第82頁）；於甲○審理時
      則證稱：「（檢察官問：槍是誰的？）應該是丁○○的，
      我曾經有在安康社區看到他（指被告）拿1個銀色的東西
      ，我沒有很注意是什麼東西，當時有跟乙○○講說有必要
      弄成這樣子嗎。因為整件事情是丁○○的事情，所以我認
      為是他的」、「（法官問：在警局為保告訴警察槍、子彈
      是丁○○的？）因為當時在錄口供時，警察說丁○○認了
      ，原先我不知道是誰的，後來因為是丁○○自己認了，所
      以我就說是丁○○的。」、「在做筆錄時，我跟警察說我
      在安康社區看到丁○○拿1支銀色的東西，警察問我是不
      是槍，當時我也沒有回答，警察後來跟我講說丁○○認了
      ，再問我，我就說槍、彈是丁○○的」、「他（指被告）
      從我旁邊經過，我瞄到的，他怎麼拿我沒有看清楚」等語
      ，是丙○○前於警詢時明確陳述在安康社區時，曾看過扣
      案改造手槍，在場其只認識被告一人，不知持有槍為何人
      等情，於審理時卻證稱其見到被告在安康社區出示銀色的
      東西，其當場問乙○○有必要這樣子嗎，先後供述不一，
      其真實性，顯堪質疑。
    4.關於被告辯稱幫丙○○扛罪乙節之憑信性：
      被告於聲羈案件訊問時起迄本案審理時，迭次辯稱其於警
      詢及檢察官第1次訊問時所稱扣案改造手槍係「加菲貓」
      所寄放及該槍係其攜至萬華，係幫丙○○扛罪，且其盜用
      張盛傑提款卡詐領1萬元後，有準備還款給張盛傑，但其
      中8,000元被乙○○取走乙節。經查，被告於95年4月13日
      遭羈押後，譚可偉、李恩得、丙○○及乙○○曾先後於同
      年4月20日、21日、5月1日、4日至臺北看守所探視被告，
      且丙○○於95年5月5日除前往臺北看守所探視被告外，並
      匯款2,000元予被告。且被告於95年4月20日與譚可偉談話
      時，確曾提及「你幫我去找丙○○出來，就是要跟他講，
      假如你再不理我，對不對？我就把所有事情推到他身上，
      然後一起死喲，打給他說要交保，不給我交保，你我的意
      思？」，譚可偉問：「你要扛喲？」，被告稱：「啊，他
      當初叫我扛啊，我說好，我扛了，我扛了以後說」，且於
      談話中，譚可偉並說被告是白痴，不知槍砲要關多久，被
      告則稱1把槍、1顆子彈判不久等語（偵查卷第149頁）；
      被告於同年4月21日與李恩得談話時，李恩得問：「其他
      人呢？」，被告稱：「就變成我在擔了啊。」，李恩得問
      ：「全部哦」，被告稱：「所以我說要丙○○拿出錢來，
      就是這個原因啦。」，李恩得問：「多少錢？5萬？」，
      被告稱：「對」（見甲○卷第45頁）；於同年5月1日丙○○前來探視時，被告向丙○○提及95年4月13日其為了交
      保有打電話給丙○○、乙○○，但丙○○、乙○○都不接
      ，最後因覓保無著而遭羈押，丙○○稱是聽譚可偉轉述，
      才知悉被告可交保之事，並一再向被告表示會為被告籌錢
      辦理交保，被告並問丙○○：「我問你，我這條到底是3
      年到5年，還是1年到3年？」，丙○○答：「1年多」，被
      告則稱：「不是，因為現在已經改新法了，你要不要幫我
      探聽一下，是變得加重，以前好像是1年到3年，現在不知
      道是不是3年到5年，不知道是不是這樣子，要問你確定一
      下」，嗣被告又就丙○○於95年4月13日不接其電話之事
      抱怨且缺買香菸的錢，並稱：「如果今天這條你說是我的
      事，可是問題你想看看，明天給人家考一下，然後拿「蟑
      郎」的8,000塊，要個怪到我頭上」，丙○○則解釋可能
      當時其在睡覺，而未接來電又未顯示號碼，不知要回撥給
      誰，並表示會寄錢給被告，被告則稱：「我已經想好了，
      準備好了，擔就擔，沒什麼差，問題是說，你應該知道費
      用這一點，其他就不用想了」，丙○○並表示明天會再來
      探視被告，可以寄錢給被告的話就寄，其很關心被告，會
      想辦法為被告交保等語（偵查卷第164至169頁）；於95年
      5 月4日被告於乙○○前往探視時，被告向乙○○表示因
      為乙○○、丙○○、李恩得於其得辦理交保時，都不接其
      電話，其才打給「蟑螂」，並稱：「我跟可偉講，有一些
      是你，有一些是丙○○，因為今天他（應是指丙○○）沒
      有前科，因為是他，不是我揹，你告訴我，為什麼是我揹
      ？」，乙○○稱：「事情是你的」，並稱：「我跟你講，
      今天這樣幫你，你扛是很正常」，被告並提及丙○○於94
      年5月1日說隔天要再來，結果一點消息也沒有」，於談話
      中乙○○並稱：「你不要因為東西，祈亨他沒有前科，就
      要揹，今天什麼要拿東西出來，就是為了要幫你，今天講
      難聽點，我大可丟了，把你丟給…（聽不清楚），讓他們
      處理，隨便你怎樣。」、「我直接跟你講，你今天在裡面
      ，你確定你擔下來，我講明點，你擔下來，我馬上弄5萬
      元、10萬元進去給你，我讓你在裡面好過」、「事情還沒
      有確定，確定以後，你的後路，我們會幫你想，到時你有
      需要什麼，你可以開口跟我講，我會在我能力範圍內辦理
      ，我會儘量弄給你」等語，被告則稱：「我也想好了，反
      正我也覺得沒什麼希望了啦，我說的希望是說，想要交保
      回去太難，乾脆全部扛下來」（偵查卷第171至175頁）；
      於同年5月5日於丙○○探視時，丙○○一開始就表示已匯
      款2,000元給被告，及接下來會每星期抽1天來看被告，於
      談話中，被告確曾提及「檢察官怎麼跟我那樣講，你知道
      嗎？那把槍有你的指紋，沒有我的指紋，確實那把槍上面
      確實沒有我的指紋，你應該知道」等語，惟丙○○對於被
      告上開指稱槍上有丙○○指紋乙節未予異議反駁或為任何
      澄清，即接稱：「我現在跟你講，乙○○跟我講過1句話
      ，我也是聽了很不開心啦，我們今天大家是挺你的，我講
      1 句實在話，真的有誰來關心過你，只有我啦」、「我還
      不夠幫你嗎？」，被告則稱：「我沒有說你不幫我，而是
      我跟你說過，我為什麼會那樣講，你知道嗎？檢察官講的
      ，那把槍已經出來，鑑定報告已經出來，給我看而已，沒
      有給你看，上面有你的指紋，你懂嗎？」，丙○○回稱：
      「嗯，現在那不重要，反正現在每個禮拜有空我就過來拿
      錢給你」等語，並表示會儘量把外面的錢匯給被告，被告
      則表示：「你也不用那麼緊張啦，我那天有沒有，檢察官
      已經跟我講說，槍枝上面是有你的指紋，沒有我的指紋，
      確實也是這個樣子，你自己應很清楚啦，我有沒有碰過那
      把槍，大家都很清楚啦，可我們跑不掉的，那天我為什麼
      叫你揹的原因是在這裡，因為那天那把槍本來就是沒有可
      能會有我的指紋，所以我才叫你揹，不是我故意叫你揹，
      你懂不懂我的意思？」，丙○○則接稱：「我跟你講的很
      明，這種事情，我也不講別人，我們大家都講好了，你沒
      有必要這樣做，我講的很明，沒必要這樣子，因為講真的
      ，我在外面我可以拿錢進來給你啊！」等語，並表示其與
      被告同一陣線，被告則回稱：「我知道啦！我現在也說1
      句實話啦，我人在裡面，也沒有什麼希望固，反正我到時
      候會認一認。」，丙○○並提及：「我跟你講實在的，我
      跟你沒有認識很久」、「以前我們就不認識。」，被告稱
      ：「就是沒有什麼交情，沒有什麼認識」，丙○○表示他
      真的很挺被告，被告則稱：「我是說乙○○啦，每次都這
      樣子，說什麼我故意把他耙出來，什麼叫耙出來？那是因
      為檢察官已經盯了你們2個，你們上面有指紋，全部的指
      紋，你們全部的指紋，你懂不懂我的意思，你那天有碰到
      」，丙○○接稱：「到時候在那個嘛，你懂嗎？到時候我
      開庭再那個啊，因為他問我乙○○，我也…再…反正檢察
      官要查，你就讓他查，這個案情我們先不要去講啦，反正
      就是往後的日子，我儘量幫你想辦法，開庭完結束，我就
      一次匯多一點給你」，丙○○並向被告表示經其詢問後，
      槍砲刑期大概1年多到3年，被告則稱丙○○錯了，現在已
      經是新法，並稱：「以前是1到3沒有錯，我你講，今天假
      如是1到3，我隨便扛，隨便判都是1、2年，甚至最多給他
      算2年，好不好？或3年？」，丙○○仍表示：「1到3啦！
      反正我們爭這個沒有用嘛。」，被告稱：「我現在問你，
      你現在是1到3還是3到5？這很重要，因為多關2年差很多
      ，你了解嗎？」，丙○○稱：「我講一下，多關2年，我
      是不是也要多拿錢給你？我也不希望你被關」，之後被告
      還是就刑期到底是1年到3年，或3年到5年要求丙○○再確
      定一下，並稱：「假使你是1年，隨便扛無所謂，假使3年
      到5年，說一句話，我也會關怕，你怕嗎？你沒有被關過
      ，所以不瞭解裡面的狀況，我被關過很多次，所以我很瞭
      解裡面的情況，所以那天我為什麼會緊張、會怕，就在這
      原因，我不是說，今天假使竊盜，我給他關無所謂，反正
      才幾個月、1、2年而已，可是3到5年，我不想關這麼久」
      等語（甲○卷第28至40頁），此有臺灣臺北看守所接見明
      細表、接見談話錄音帶及譯文在卷可按（見偵查卷第139
      至156頁、第164至176頁、甲○卷第28至45頁），參以證
      人張盛傑亦證稱：我們約在萬華區○○街會面要協商處理
      事情，丁○○約有1、20人到現場，包含乙○○、丙○○
      及高士傑等人，雙方碰面後，有發生口角，之後有個和事
      佬，叫我們好好講，我們就到環河南路2段51巷談事情，
      當時警方已經到現場，且有一些人已經被抓。會面碰到被
      告，他沒有騎機車，當我看到他們，就是一起走路過來，
      丙○○沒有背著背包，因為他跟乙○○走在最前面等語，
      顯見被告於丙○○將背包放入被告所騎機車座墊下置物箱
      後，被告即同時與丙○○等人前往與張盛傑碰面，是被告
      並未逗留在機車停放處，應無法趁隙打開置物箱將所攜槍
      枝藏放在丙○○背包內。再衡諸被告與乙○○、丙○○是
      朋友關係，且被告與丙○○並非熟識，倘乙○○未取走被
      告所準備還給張盛傑的8,000元，及丙○○未曾接觸扣案
      改造手槍，乙○○、丙○○2人何須以給付被告款項為條
      件，換取被告擔罪承認扣案改造手槍是被告帶至萬華，由
      被告一人扛罪？丙○○何需於羈押期間匯款供被告使用且
      於5天內探視被告2次？又被告豈會無端冒著即將被羈押及
      將來被判重刑之危險而承認犯罪？況依蒐證照片所示，被
      告機車置物箱內尚放有雨衣、廣告單等物，可供藏放掩蓋
      槍枝，被告何須多此一舉將其所攜改造手槍藏放在丙○○
      的黑色背包內？益徵被告辯稱上開放置在丙○○背包內之
      扣案改造手槍，係丙○○以黑色背包攜帶至萬華，因見警
      察而寄放在被告機車座墊下置物箱內乙節，為可採信。是
      被告辯稱為丙○○扛罪乙節，尚非無稽。
    5.又被告於甲○95年7月27日訊問及同年8月16日準備程序期
      日俱明確供承是丙○○叫我將機車座墊下置物箱打開，他
      要將所帶背包放在機車置物箱內，我知道丙○○的背包內
      有槍，是我將丙○○的包包放進置物箱等情明確，是被告
      於甲○審判期日所為不知丙○○的背包內有什麼東西之辯
      詞，顯係事後卸責之詞，不足採信。
    6.雖扣案改造手槍經以氫丙烯酸酯法採證後，於槍枝握把內
      側（護弓下緣）採獲指紋1枚，送請刑事警察局指紋室比
      對結果，未發現與檔存指紋相符，亦與刑事警察局檔存被
      告指紋及臺北市政府警察局萬華分局檢送鑑定之丙○○十
      指紋卡指紋不符，此有臺北市政府警察局萬華分局95年8
      月10日北市警萬分刑字第09533355800號函、內政部警政
      署刑事警察局95年5月25日刑紋字第0950075066號、同年6
      月7日刑紋字第0950082197號鑑驗書在卷可按。然查獲上
      開改造手槍前既經丙○○放在背包內攜帶，則以背包內裡
      布面摩擦槍，本易除去原留存在槍上之指紋，況被告係明
      知丙○○背包內有槍，仍同意將丙○○背包放在所騎機車
      座墊下置物箱內，尚無從為有利被告之認定。
  (四)本案並無自首問題：
    按對於未發覺之罪自首而受裁判者，減輕其刑，修正前刑法
    第62條定有明文。雖指定辯護人為被告辯稱本案係被告自願
    同意受搜索始查獲扣案槍枝，應符合自首要件，惟查被告雖
    自願同意受搜索，然被告並未主動供出其受寄代藏而持有槍
    枝之事，復未表明願接受裁判之意，顯與自首之構成要件不
    合。
  (五)綜上所述，足認被告上開所辯，要係圖卸刑責之詞，殊無可
    採，被告之罪證明確，犯行洵堪認定。
三、論罪科刑理由：
  (一)查被告行為後，刑法於94年1月7日修正通過，於94年2月2日
    公布，並於95年7月1日施行。按行為後法律有變更者，適用
    行為時之法律，但行為後之法律有利於行為人者，適用最有
    利於行為人之法律，修正後之刑法第2條第1項定有明文。此
    條規定乃與刑法第1條罪刑法定主義契合，而貫徹法律禁止
    溯及既往原則，係規範行為後法律變更所生新舊法律比較適
    用之準據法，是刑法第2條本身雖經修正，但刑法第2條既屬
    適用法律之準據法，本身尚無比較新舊法之問題，應一律適
    用裁判時之現行刑法第2條規定以決定適用之刑罰法律。又
    本次刑法修正之比較新舊法，應就罪刑有關之共犯、未遂犯
    、想像競合犯、牽連犯、連續犯、結合犯，以及累犯加重、
    自首減輕暨其他法定加減原因（如身分加減）與加減例等一
    切情形，綜其全部罪刑之結果而為比較（最高法院95年度第
    8次刑庭會議決議可資參照）。經查：
    1.本件被告行為時之槍砲彈藥刀械管制條例第8條第4項之法
      定刑為「3年以上10年以下有期徒刑，併科新臺幣300萬元
      以下罰金」、刑法第339條之2之法定刑為「3年以下有期
      徒刑、拘役或1萬元以下罰金。」。又依被告行為時之刑
      法第33條第5款規定：罰金為1元以上。是被告行為時，槍
      砲彈藥刀械管制條例第8條第4項應併科罰金之法定最低刑
      度部分，經折算為新臺幣後，為新臺幣3元以上，而刑法
      第339條之2罰金刑部分，經折算為新臺幣後，為新臺幣3
      元以上3萬元以下。而95年7月1日公布施行之刑法第33條
      第5款規定：罰金為新臺幣1,000元以上。另刑法施行法第
      1條之1規定：「中華民國94年1月7日刑法修正施行後，刑
      法分則編所定罰金之貨幣單位為新臺幣。94年1月7日刑法
      修正時，刑法分則編未修正之條有定有罰金者，自94年1
      月7日刑法修正施行後，就其所定數額提高為30倍。但72
      年6月26日至94年1月7日新增或修正之條文，就其所定數
      額提高為3倍」。而刑法第339條之2係於86年10月8日修正
      ，是依上開規定，罰金部分應提高為3倍。因此，槍砲彈
      藥刀械管制條例第8條第4項之併科罰金刑部分，為1,000
      元以上300萬元以下，另刑法第339條之2之罰金刑部分為
      新臺幣1,000元以上3萬元以下。經比較新、舊法之結果，
      被告行為時之舊法對其較為有利。
    2.又被告行為時，刑法第42條第2項前段規定：「易服勞役
      以1元以上3元以下折算1日。」，被告行為時之易服勞役
      折算標準，業據修正前罰金罰鍰提高標準條例第2條前段
      規定（現已刪除），就其原定數額提高為100倍折算1日，
      則被告行為時之易服勞役折算標準，應以銀元100元以上
      300元以下折算1日，即新台幣300元以上900元以下折算1
      日。惟95年7月1日修正公布施行之刑法第42條第3項前段
      規定：「易服勞役以新臺幣1,000元、2,000元或3,000元
      折算1日。」，比較修正前後之易服勞役折算標準，以修
      正後之規定，較有利於被告。
    3.關於累犯之規定，被告行為時之刑法第47條規定：「受有
      期徒刑之執行完畢，或受無期徒刑或有期徒刑一部之執行
      而赦免後，5年內以內再犯有期徒刑以上之罪者，為累犯
      ，加重本刑至1/2」；修正後刑法第47條第1項、第2項分
      別規定：「受執刑之執行完畢，或一部之執行而赦免後，
      5年以內故意再犯有期徒刑以上之罪者，為累犯，加重本
      刑至1/2。」、「第98條第2項關於強制工作而免其刑之執
      行者，於受強制工作處分之執行完畢或一部之執行而免除
      後，5年以內故意再犯有期徒刑以上之罪者，以累犯論。
      」，本案不論依修正前之刑法第47條，或修正後之刑法第
      47條第1項之規定，均構成累犯（詳後述）。
    4.上開修正後刑法第33第5款之規定，乃係就刑法分則各編
      及其他刑事犯罪所定罰金刑之刑罰法律效果之變更，而修
      正後刑法第42條第3項之規定，乃係就刑罰裁量之易刑處
      分之變更，此均屬刑事制裁法律規定之變更，自應依修正
      後刑法第2條第1項規定，綜合全部罪刑之結果，整體為「
      從舊從輕」之比較，因被告所涉犯刑法第339條之2之罪及
      槍砲彈藥刀械管制條例第8條第4項之罪，上開二罪有併科
      罰金刑之處罰，依修正後刑法第33條第5款規定，其法定
      罰金刑之最低數額雖有提高，惟因修正後刑法第42條第3
      項有關刑罰裁量之易刑處分，攸關人身自由自屬較有利於
      被告，至累犯部分，本案不論依修正前、後規定，被告均
      構成累犯，是本案在「罪刑綜合比較原則」下，依修正後
      刑法較為有利，依「擇用整體性原則」，本件論罪科刑應
      依刑法第2條第1項後段規定，適用修正後刑法之規定。
  (二)核被告犯罪事實一所為，係犯刑法第339條之2之違法由自動
    付款設備取得他人之物罪；犯罪事實二所為，係犯槍砲彈藥
    刀械管制條例第8條第4項之未經許可寄藏可發射金屬或子彈
    具有殺傷力改造手槍罪。又寄藏當然包含持有行為，是不另
    論以未經許可持有可發射金屬或子彈具有殺傷力改造手槍罪
    。
  (三)被告所犯上開二罪間，犯意各別，行為不同，應分論併罰之
    。
  (四)再被告曾於92年間，因竊盜案件，經甲○92年度易字第226
    號判處有期徒刑6月確定，經入監服刑，於94年11月30日執
    行完畢，此有臺灣高等法院被告前案紀錄表資料附卷可稽，
    其於執行徒刑完畢5年內故意再犯本件有期徒刑以上之罪，
    為累犯，應依修正後刑法第47條第1項之規定，就其所犯上
    開二罪，分別加重其刑。
  (五)爰審酌可發射金屬或子彈具有殺傷力之改造手槍係高度危險
    物品，非經主管機關許可不得擅自寄藏、持有，被告無故受
    寄代藏而持有上開手槍，嚴重危害社會安全，惟被告犯後坦
    承犯行，態度良好，兼衡其犯罪手段、所生危害等一切情狀
    ，量處如主文所示之刑，並就罰金部分，依修正後刑法第42
    條第3項前段規定，諭知以1,000 元定其易服勞役折算1日之
    標準。
  (六)扣案仿FN廠1910型半自動手槍製造之槍枝換裝土造金屬槍管
    而成之改造手槍1支（含彈匣1個，槍枝管制編號0000000000
    號），係違禁物，應依刑法第38條第1項第1款規定宣告沒收
    。至扣案土造子彈1顆（內具直徑7.8mm金屬彈頭），業經試
    射鑑驗而已其效用，所留彈殼並非違禁物，且與本件犯罪無
    關，故不予沒收，附此敘明。
四、公訴意旨另以扣案土造子彈1顆亦係被告於94年1月間，自「
    加菲貓」處收受而代為保管藏放，認被告此部所為另涉犯槍
    砲彈藥刀械管制條例第12條第4項之未經許可持有具有殺傷
    力之子彈罪嫌，惟查被告於甲○審理時堅決否認有自「加菲
    貓」處收受上開土造子彈，辯稱：其係到達華西街附近時，
    丙○○才將放有槍枝的黑色背包寄放在其機車置物箱內，不
    知子彈是何人所有，且查該顆子彈警方係在臺北市萬華區○○○路○段71巷9號前查獲，而扣案改造手槍則係在環河南路
    51巷查獲，雖該顆子彈可以扣案改造手槍擊發，惟公訴人所
    舉證據並不足以證明被告曾受寄代藏而持有該顆子彈，此外
    ，又查無其他事證足為不利於被告的認定，本於「罪證有疑
    ，利於被告」原則，不能證明被告此部分犯罪，原應為無罪
    之諭知，惟公訴意旨認此部分與前開持有可發射金屬或子彈
    具有殺傷力改造手槍罪部分有想像競合犯之裁判上一罪關係
    ，爰不另為無罪之諭知，附此附明。
五、適用法律：
  (一)程序法方面：刑事訴訟法第299條第1項前段。
  (二)實體法方面：槍砲彈藥刀械管制條例第8條第4項，刑法第2
    條第1項後段、第11條前段、第339條之2、第42條第3項前段
    、第38條第1項第1款，第51條第5款，刑法施法第1條之1。
本案經檢察官蔡立文到庭執行職務。
中    華    民    國    95    年    10    月    16    日
                  刑事第十二庭  審判長法  官  李英豪
                                      法  官  張永宏
                                      法  官  陳慧萍
以上正本證明與原本無異。
如不服本判決，應於判決送達後10日內，向甲○提出上訴狀。
                                      書記官  何適熹
中    華    民    國    95    年    10    月    16    日
附錄本案論罪科刑法條：
(一)中華民國刑法第339條之2
  意圖為自己或第三人不法之所有，以不正方法由自動付款設備
  取得他人之物者，處 3 年以下有期徒刑、拘役或 1 萬元以下
  罰金。
  以前項方法得財產上不法之利益或使第三人得之者，亦同。
(二)槍砲彈藥刀械管制條例第8條：
  未經許可，製造、販賣或運輸鋼筆槍、瓦斯槍、麻醉槍、獵槍
  、空氣槍或第 4 條第 1 項第 1 款所定其他可發射金屬或子
  彈具有殺傷力之各式槍砲者，處無期徒刑或 5 年以上有期徒
  刑，併科新臺幣 1 千萬元以下罰金。
  未經許可，轉讓、出租或出借前項所列槍枝者，處 5 年以上
  有期徒刑，併科新臺幣 1 千萬元以下罰金。
  意圖供自己或他人犯罪之用，而犯前二項之罪者，處無期徒刑
  或 7 年以上有期徒刑，併科新臺幣 1 千萬元以下罰金。
  未經許可，持有、寄藏或意圖販賣而陳列第 1 項所列槍枝者
  ，處 3 年以上 10 年以下有期徒刑，併科新臺幣 700 萬元以
  下罰金。
  第 1 項至第 3 項之未遂犯罰之。


司法院資訊處製作；財團法人民間司法改革基金會備份。
